---
title: Trabajo Final Rstudio
author: Karla E. Rojas Vélez
output:
  html_document:
    theme: united
    highlight: textmate
    
---

<style>
body{
"text-align: justify}
</style>


```{r setup, include=FALSE}
knitr::opts_chunk$set(echo = TRUE)
```

## Impuesto al valor agregado (IVA) en el mundo {.tabset .tabset-fade}

El **Impuesto al valor agregado** o **IVA**, es un impuesto que los países graban al consumo doméstico final de productos y servicios. Se lo presenta como un incremento porcentual al valor final del producto o servicio. Este impuesto es muy importante para el desarrollo del país, ya que, si logras manejar la recaudación, gestionarás una mejora significativa tanto para el gobierno, las empresas y los ciudadanos.

La gran mayoria de los países registran este impuesto, **datos macro**, es una base de datos que registra los valores históricos del porcentaje gravado por cada país (2008 - 2018). Cabe recalcar que ciertos países analizados tiene IVA 0% o no tiene datos.

```{r tabla, echo=FALSE, message=FALSE, warning=FALSE}

library(rvest)
library(reshape2)
library(DT)
library(highcharter)
library(dplyr)
library(tidyverse)
library(plyr)
library(RColorBrewer)
library(plotly)

##################################
#####   tabla IVA          #######
##################################

##Carga de las tablas de los 11 diferentes años: 

year <- c("2008", "2009", "2010", "2011", "2012", "2013", "2014", "2015", "2016", "2017", "2018")

#loop para poder extraer el URL de cada año: 

tmp <- list()
j=1

for (i in year) {
  url <- paste("https://datosmacro.expansion.com/impuestos/iva?anio",i, sep = "=")
  tmp[j]= url
  j=j+1
}


#loop para poder extraer las tablas de cada año: 

tmp2 <- data.frame()
tmp3 <- list()

for (i in 1:length(tmp)){
  x <- paste(tmp[i])
  x <- read_html(x, encoding = "UTF-8") %>%
    html_nodes("table") 
  x <- html_table(x[[1]], fill = T)
  names(x) <- NULL
  tmp2 = x
  tmp2$anio <- i
  tmp3[[i]]= tmp2
}

#union de cada tabla en un data frame:

iva <- rbind(tmp3[[1]], tmp3[[2]], tmp3[[3]], tmp3[[4]], tmp3[[5]], 
      tmp3[[6]], tmp3[[7]], tmp3[[8]], tmp3[[9]], tmp3[[10]], tmp3[[11]])

#limpieza de tabla: 

iva[, 6] <- NULL

colnames(iva) <- c("Paises", "Fecha", "IVA reducido", "IVA general", "IVA", "Var.", "anio")
iva$Paises <- gsub(" $", "", gsub("\\[[+]]", "", iva[,1]))
iva$Fecha <- as.Date(iva$Fecha, "%d/%m/%Y")
iva.tabla <- iva[, c(1:2, 5, 7)]
iva$IVA <- gsub(",", ".",gsub("%$", "", iva[,5]))%>%
  as.numeric() %>%
  round( digits = 0)
iva <- iva[, c(1:2, 5, 7)]

#diccionario de años:

anio <- c(1:11)
dic <- cbind(year, anio)

#union diccionario vs tabla de IVA: 

iva <- merge(iva, dic, by= "anio", all = T)
iva <- iva[,c(2, 4:5)]

iva.media <- ddply(iva, .(Paises), summarize, media = mean(IVA))
iva.media$media <- round(iva.media$media, digits = 0)


#cambio formato de tabla IVA: 

iva.largo <- dcast(iva, Paises ~ year, value.var = "IVA")

#####################################
#####      mapa gráfico       #######
#####################################

#carga tabla de validación de paises con formato ISO: 

pais <- data.frame(read.csv("pais.csv", sep= ";", encoding = "UTF-8", header = T))

#union de base IVA con tabla de paises:

iva.media<-merge(iva.media, pais, by.x = "Paises", by.y = "pais", all.x=T )
iva.media<-iva.media[, 1:3]

mapdata <- get_data_from_map(download_map_data("custom/world-robinson"))

map <- merge(iva.media, mapdata, by.x = "alfa.3", by.y = "iso-a3", all.x=T )

map <- as_tibble(map)

#mapa gráfico:

mapas <- map %>%
  select(pais =`hc-a2`) %>% 
  mutate(X=map$media)


hcmap("custom/world-robinson", data = mapas, value = "X",
      joinBy = c("hc-a2", "pais"), name = "IVA",
      dataLabels = list(enabled = TRUE, format = '{point.name}'),
      borderColor = "#FAFAFA", borderWidth = 0.5,
      tooltip = list(valueDecimals = 0, valueSuffix = "%")) %>%
  hc_mapNavigation(enabled = TRUE) %>%
  hc_colorAxis(minColor = "#CCCCCC", maxColor = "#009999")%>%
  hc_title(text = "Mapa dinámico IVA Países (media de 2008 - 2018)",
           align = "center", style = list(color = "#000000", fontWeight = "bold"))

```

&nbsp;
<hr />
<p style="text-align: center;">A work by <a href="https://github.com/Krojasvelez92">Karla Rojas V.</a></p>
<p style="text-align: center;"><span style="color: #638;"><em>karlarojasvelez92@gmail.com</em></span></p>

<!-- Add icon library -->
<link rel="stylesheet" href="https://cdnjs.cloudflare.com/ajax/libs/font-awesome/4.7.0/css/font-awesome.min.css">

<!-- Add font awesome icons -->
<p style="text-align: center;">
    <a href="https://www.linkedin.com/in/karla-e-rojas-v%C3%A9lez-business-analyst-and-big-data-0b786199/" class="fa fa-linkedin"></a>
    <a href="https://github.com/Krojasvelez92" class="fa fa-github"></a>
</p>

&nbsp;
